【裁判字號】    98,消債更,167
【裁判日期】    981113
【裁判案由】    更生事件
【裁判全文】
臺灣屏東地方法院民事裁定           98年度消債更字第167號
聲  請  人
即債務人    甲○○
代  理  人  蔡建賢律師
上列當事人聲請消費者債務清理事件，本院裁定如下：
    主  文
債務人甲○○自中華民國九十八年十一月二十五日十二時起開
始更生程序。
命司法事務官進行本件更生程序。
    理  由
一、按債務人不能清償債務或有不能清償之虞；且無擔保或無優
    先權之債務總額未逾新台幣1200萬元者，於法院裁定開始清
    算程序或宣告破產前，得向法院聲請更生；又法院開始更生
    程序之裁定，應載明其年、月、日、時，並即時發生效力，
    消費者債務清理條例第3 條、第42條第1 項、第45條第1 項
    分別定有明文。次按法院裁定開始更生或清算程序後，得命
    司法事務官進行更生或清算程序，必要時得選任律師、會計
    師或其他適當之自然人或法人一人為監督人或管理人，同條
    例第16條第1 項亦有明文。
二、本件債務人主張：債務人就其總額新台幣（下同）3,136,21
    3 元之債務有不能清償之情事，前已提出債權人清冊，以書
    面向最大債權金融機構台新國際商業銀行請求共同協商債務
    清償方案，嗣經通知前置協商不成立。債權人雖提出每月應
    繳金額為10,000元之條件；惟因債務人於95及96年之月平均
    收入約17,500元，扣除協商金額後，債務人之薪資僅有餘款
    7,500 元可資運用，且債務人除有每月基本生活費需支應外
    ，尚須扶養債務人2 名子女，債務人雖有坐落屏東縣新園鄉
    之土地、房屋，然該等不動產變現價值尚不足以清償債務人
    總額3,136,213 元之債務；則以債務人每月平均約17,500元
    ，扣除協商金額後，債務人之薪資僅有餘款7,500 元可資運
    用，實已不足以維持基本生活，顯係因不可歸責於己之事由
    ，致難以履行已成立之協商內容，又其無擔保或無優先權之
    債務總額未逾1,200 萬元，復未經法院裁定開始清算程序或
    宣告破產，爰向本院聲請更生等語。
三、經查債務人所主張之上開事實，業據其提出無擔保債務還款
    計畫、債權人清冊、財政部高雄市國稅局95、96年度綜合所
    得稅各類所得資料清單暨財產歸屬資料清單及戶籍謄本等件
    為證，復經本院依職權調閱債務人財產所得情形，有稅務電
    子閘門財產所得調件明細表等附卷可稽，堪信屬實。此外，
    本件又查無債務人有消費者債務清理條例第6 條第3 項、第
    8 條或第46條各款所定駁回更生聲請之事由存在，則債務人
    聲請更生，應屬有據，爰裁定如主文第1 項所示，並命司法
    事務官進行本件更生程序。
中    華    民    國    98    年    11    月    13    日
                        民事庭法  官  李麗芳
正本係照原本作成。
本裁定不得抗告。
中    華    民    國    98    年    11    月    13    日
                              書記官  滕一珍


司法院資訊處製作；財團法人民間司法改革基金會備份。
